【裁判字號】    89,易,5349
【裁判日期】    900129
【裁判案由】    恐嚇
【裁判全文】
臺灣高雄地方法院刑事判決                        八十九年度易字第五三四九號
    公  訴  人  臺灣高雄地方法院檢察署檢察官
    被      告  乙○○
右列被告因恐嚇案件，經檢察官提起公訴（八十九年度偵字第二三五四三號），本院
判決如左：
    主  文
乙○○以加害生命之事，恐嚇他人致生危害於安全，處有期徒刑肆月，如易科罰金以
參佰元折算壹日。
    事  實
一、乙○○與丙○○均為位於高雄市左營區○○○路三九四巷十九號高材生大樓住戶
    ，二人均曾任大樓管理委員會委員，而丙○○曾指摘乙○○在前該大樓中庭與人
    喝酒划拳有礙安寧及觀瞻，而雙方為此產生不快，復於八十九年九月十八日下午
    九時四十分許，在前開大樓管理室，乙○○因不滿丙○○曾對外談及其與同為大
    樓住戶之林蕙玫有曖昧關係，即以按丙○○住戶之對講機要求丙○○下樓解釋，
    否則要將其殺死等語，使丙○○心生畏懼，致生危害於安全，並報警處理，嗣警
    員甲○○到場後，丙○○始下樓至大樓管理室，而乙○○仍出言要殺死丙○○，
    而丙○○仍心生畏懼，堅決提出告訴，而經警當場逮捕乙○○。
二、案經告訴人丙○○訴請高雄市政府警察局左營分局報告台灣高雄地方法院檢察署
    檢察官偵查起訴。
    理  由
一、訊據被告乙○○矢口否認有上揭犯行，辯稱當時伊喝醉，而與朋友聊天，並不是
    針對告訴人而說，並無恐嚇之意云云。經查，上揭事實業據告訴人丙○○指訴綦
    詳，且證人即到場處理之警員甲○○於本院審理及偵訊中均證述當時到場處理時
    被告仍有出言說要殺死告訴人等語（見偵查卷第十三頁反面、本院九十年一月十
    五日審判筆錄），另本院當庭勘驗告訴人所提之錄音帶內容，亦確有告訴人欲向
    到場警員陳述時，被告揚言確實要殺告訴人等語，且被告當時對於警員之問題例
    如被告之電話號碼等問題均能對答如流，另對於告訴人欲就其本件犯行提出告訴
    ，亦表示沒意見，此有錄音帶一捲及本院九十年一月十五日審判筆錄可稽，被告
    對此錄音帶之內容亦無意見，是以，依上開案發之時被告對於員警問話仍可對答
    ，並對於告訴人之告訴亦無意見，足認被告當時精神狀態仍十分清醒，且對其行
    為結果仍有判斷力，故被告辯稱並無恐嚇告訴人，且當時喝醉了意識不清等語，
    純屬卸責之詞，不足採信。
二、核被告所為，係犯刑法第三百零五條之恐嚇罪。被告雖對於告訴人有數次恐嚇行
    為，但時間、空間緊接，顯係基於單一恐嚇犯意接續進行為之，仍為單一之犯罪
    。爰審酌被告僅因細故即以危害他人生命為恐嚇犯行，已造成告訴人之安全感受
    到侵害，生活產生不安，然事後有向告訴人道歉等一切情狀，量處如主文所示之
    刑，並諭知易科罰金之折算標準，以示懲儆。
據上論斷，應依刑事訴訟法第二百九十九條第一項前段，刑法第三百零五條、第四十
一條，罰金罰鍰提高標準條例第一條前段、第二條判決如主文。
中      華      民      國     九十     年      一      月    二十九   日
                                  臺灣高雄地方法院刑事第二庭
                                      法  官    廖  建  瑜
右正本證明與原本無異。
如不服本判決，應於判決送達後十日內，向本院提出上訴狀。
                                     書記官     歐  文  政
中    華    民    國      九十      年      二      月      一      日
附錄本案論罪科刑法條全文
刑法第三百零五條
  以加害生命、身體、自由、名譽、財產之事，恐嚇他人致生危於安全者，處二年以
  下有期徒刑、拘役或三百元以下罰金。


司法院資訊處製作；財團法人民間司法改革基金會備份。
